臺灣桃園地方法院刑事判決　　　　　　　　　　　　　九十年度易字第二八六八號
　　公　訴　人　臺灣桃園地方法院檢察署檢察官
　　被　　　告　甲○○
右列被告因傷害等案件，經檢察官提起公訴（九十年度偵字第一七九三四號），本院
判決如左：
    主  文
甲○○被訴侵占部分無罪。其餘被訴傷害部分不受理。
    理  由
壹、無罪部分：
一、公訴意旨略以：被告甲○○於九十年六月間與告訴人乙○○分手後，竟將告訴人
    乙○○所有之車號ＶＭＵ一六九號機車變易持有為所有之意思後，據為己有，並
    將該機車藏置於桃園縣中壢市○○路四一五號倉庫內，嗣於同年十月二十二日十
    七時五十五分許，為警於上址查獲；因認被告涉犯刑法第三百三十五條第一項之
    侵占罪嫌。
二、公訴意旨認被告甲○○涉有侵占之犯行，無非係以告訴人乙○○之指述為據，並
    有贓物領據乙紙在卷足憑，為其論據。
三、按犯罪事實，應依證據認定之，無證據不得推定其犯罪事實；不能證明被告犯罪
    者，應諭知無罪之判決，刑事訴訟法第一百五十四條、第三百零一條第一項分別
    定有明文；而事實之認定，應憑證據，如未能發現相當證據，或證據不足以證明
    ，自不能以推測或擬制之方法，為裁判基礎；倘積極證據不足為不利於被告事實
    之認定，即應為有利於被告之認定，更不必有何有利之證據（最高法院四十年臺
    上字第八六號、三十年臺上字第八一六號判例意旨參照）。又按刑法上之侵占罪
    ，須持有人有變易原來持有意思而為不法所有之意思，始能成立。如僅將持有之
    物延遲交還或有其他原因，致一時未予交還，既欠缺主觀犯意，即難繩以侵占罪
    （最高法院八十二年度台上字第五０六五號判決參照）。惟訊之被告堅決否認有
    侵占之犯行，辯稱：我沒有要把車號ＶＭＵ－一六九號機車藏起來據為己有之意
    思，因為乙○○知道機車在我家，且她欠我新台幣（下同）貳萬伍仟元，說要分
    期付款還錢，而當天乙○○說要先把機車放我這，等還款後再還她機車，其並未
    使用過該機車等語。
四、經查：（一）上開車號ＶＭＵ－一六九號機車係於九十年六月二十四日告訴人騎
    乘至被告位於桃園縣中壢市○○路一二一號家中門口停放，並將機車鑰匙交予被
    告甲○○保管後，而搭乘被告所駕駛之小客車外出至桃園縣中壢市「合歡汽車賓
    館」談判分手事宜之事實，業據被告與告訴人於本院審理時供述一致。（二）又
    被告與告訴人因分手後，確因二人間約有二萬五千元金錢糾紛，而被告向告訴人
    表示如將上開款項清償後，即願將車號ＶＭＵ－一六九號機車返還告訴人等情，
    迭據被告供稱在卷，核與告訴人於警訊時陳稱：．．．我打電話跟甲○○說機車
    （車號ＶＭＵ－一六九號機車）要不要還給我，甲○○即回答說，妳錢還來，機
    車就還給妳等語、及於本院審理時陳稱：．．．．我打電話給甲○○叫他還車，
    甲○○說要我還錢。因為交往期間，他在我身上花了一些錢，跟我要貳萬伍仟元
    ，如果我還他錢，甲○○就把機車還給我等語相符（見偵卷第十頁反面、本院九
    十一年一月四日筆錄），並據證人即承辦本案之員警張家隆於本院證稱：乙○○
    自己來派出所報案，說有ＶＭＵ－一六九機車丟掉，在中壢市○○路四一五號倉
    庫內看到她的車，我們便去倉庫瞭解，乙○○有提出行照，且有失竊資料。我們
    進去問，甲○○說機車是他以前女朋友乙○○的，我們問甲○○是否願意交還機
    車，甲○○不願意，說二人有金錢糾紛。因為乙○○說不知道機車被遷到中壢市
    ○○路倉庫內，當時甲○○說只要乙○○還錢就還車等語屬實在卷（見本院九十
    一年一月四日筆錄），足證被告僅是要求告訴人能清償上開款項後，即願將機車
    返還，則被告並無將該車據為己有之侵占犯意甚明，至卷附之贓物領據乙紙僅能
    證明，告訴人確有從警局領回車號ＶＭＵ－一六九號機車，並不足以作為認定被
    告有侵占犯行之證據，則被告主觀上既無侵占之犯意，嗣並由告訴人取回該機車
    ，衡情，堪認本件僅係民事糾葛，揆諸前揭判決意旨，自難遽以侵占罪相繩。此
    外，復查無其他積極證據，足證被告有前開公訴人所指述之侵占犯行，自不能證
    明其犯罪，應為無罪判決之諭知。
貳、不受理部分：
一、按告訴乃論之罪，告訴人於第一審辯論終結前得撤回其告訴，又告訴經撤回者，
    法院應諭知不受理之判決，刑事訴訟法第二百三十八條第一項、第三百零三條第
    三款定有明文。
二、本件公訴意旨另略以：被告甲○○與告訴人乙○○二人原係男女朋友，民國九十
    年六月二十五日三時許，二人在桃園縣中壢市○○路「合歡汽車旅館」內因分手
    談判起口角，詎被告甲○○竟基於普通傷害犯意徒手毆打告訴人乙○○，使告訴
    人乙○○受有背部、雙手、肩、胸部等傷害，因認被告涉犯刑法第二百七十七條
    第一項之普通傷害罪嫌。惟查此項罪名依同法第二百八十七條前段之規定，須告
    訴乃論，茲據告訴人於本院審理中，聲請撤回告訴，依照前開法條之規定，自諭
    知不受理之判決。
據上論斷，應依刑事訴訟法第三百零一條第一項、第三百零三條第三款，判決如主文
。
本案經檢察官楊梃宏到庭執行職務。
中      華      民      國      九十一      年      一    月    十八    日
                                 臺灣桃園地方法院刑事第四庭
                                             法  官    滋邱杉
右正本證明與原本無異。
如不服本判決，應於判決送達後十日內向本院提出上訴狀( 應附繕本 )，上訴於
臺灣高等法院。
                                             書記官    周巧屏
中      華      民      國      九十一      年      一    月   十八    日
